Mauro de Figueiredo Pereira Curado

Endereço: Rua Orlando Vescovi, 306 – Jardim Universitário – São José do Rio

Preto/SP

Estado Civil: União Estável – 43 anos – 1 Filho

Celular: (17) 98834-9176

E-mail: maurocurado@yahoo.com.br

Sobre Mim

Profissional com sólida experiência em Recursos Humanos e Departamento Pessoal, com mais de 15 anos de atuação. Atualmente cursando Técnico em Informática pelo SENAC. Tenho domínio de sistemas de folha como SAP, Contmatic, RM Labore e Alterdata, além de ser organizado, comprometido e com foco em resultados.

Formação Acadêmica

- Técnico em Informática SENAC (em andamento)
- Pós-Graduação em Planejamento de Gestão Ambiental UNIRP (2007)
- Ciências Biológicas (Bacharelado) UNIRP (2006)
- Ciências Biológicas (Licenciatura) UNIRP (2005)

Experiência Profissional

Mtech Premoldados Protendidos LTDA

Supervisor de RH (05/2023 a 04/2024)

Supervisor Departamento Pessoal (05/2024 – atual)

Escritório União Programada LTDA

Assistente de Departamento Pessoal (01/2023 a 05/2023)

Compre Fácil Atacadista LTDA

Analista de Folha de Pagamento (11/2021 a 05/2022)

Assistente de Departamento Pessoal (10/2017 a 10/2021)

Auxiliar de Departamento Pessoal (01/2017 a 09/2017)

Auxiliar de Crédito e Cobrança (12/2016)

• Rodobens Automóveis

Assistente Administrativo (07/2013 a 09/2015)

Rodobens Negócios Imobiliários S/A

Assistente Administrativo e de RH (11/2012 a 07/2013)

• Rodobens Consórcios LTDA

Auxiliar e Assistente Administrativo (05/2009 a 11/2012)

TNG Comércio de Roupas LTDA

Caixa (06/2007 a 05/2009)

Cursos de Aperfeiçoamento

Auxiliar de Departamento Pessoal – SENAC (2009)

Informática

- Usuário avançado de Windows, Word, Excel e Internet
- Domínio dos sistemas: SAP, Contmatic, RM Labore (Totvs), Alterdata

Informação Complementar

• PNE - Perda Auditiva Bilateral